【裁判字號】    99,訴,1063
【裁判日期】    991229
【裁判案由】    違反毒品危害防制條例
【裁判全文】
臺灣屏東地方法院刑事判決              99年度訴字第1063號
公  訴  人  臺灣屏東地方法院檢察署檢察官
被      告  蔡正良
上列被告因違反毒品危害防制條例案件，經檢察官提起公訴（99
年度毒偵字第2210號），本院於準備程序進行中，因被告就被訴
事實為有罪之陳述，經告知簡式審判程序意旨，並聽取公訴人及
被告之意見後，本院合議庭裁定由受命法官獨任依簡式審判程序
審理，判決如下：
    主  文
蔡正良施用第一級毒品，累犯，處有期徒刑拾月；又施用第二級
毒品，累犯，處有期徒刑捌月。應執行有期徒刑壹年肆月。
    事  實
一、蔡正良前於民國87年間因施用毒品案件，經本院以87年度毒
    聲字第1075號裁定送觀察勒戒後，認有繼續施用毒品傾向，
    再經本院以87年度毒聲字第1191號裁定送強制戒治，嗣經停
    止戒治及撤銷停止戒治後續行戒治，於89年6 月26日執行完
    畢，並由台灣屏東地方法院檢察署檢察官以89年度戒毒偵字
    第296 號為不起訴處分確定。又於90年間因施用毒品案件，
    經台灣屏東地方法院檢察署檢察官提起公訴並聲請強制戒治
    ，強制戒治部分，經本院以90年度毒聲字第1796號裁定令入
    戒治處所施以強制戒治；起訴部分，則經本院以90年度訴字
    第807 號判決判處有期徒刑10月、8 月，應執行有期徒刑1
    年2 月確定。再於同年間因販賣第二級毒品案件，經台灣高
    等法院高雄分院，以89年度上訴字第1486判決判處有期徒刑
    5 年2 月，經最高法院以90年度台上字第1549號判決駁回上
    訴確定。復於91年間因贓物案件，經本院以91年度簡字第15
    8 號判決判處有期徒刑4 月確定。上開施用毒品及贓物案件
    ，嗣經本院以97年度聲字第127 號裁定將施用毒品案分別減
    刑為有期徒刑5 月、4 月，應執行有期徒刑7 月確定；贓物
    則減為有期徒刑2 月，併與前揭販賣第二級毒品案件定應執
    行有期徒刑5 年3 月確定。前開2 案接續執行，於95年10月
    25日假釋付保護管束出監，於96年11月19日保護管束期滿未
    經撤銷假釋而執行完畢。詎猶不知悔改，竟分別基於施用第
    一、二級毒品之犯意，於99年7 月12日22時許，在其位於屏
    東縣內埔鄉○○村○○路26號居處房間內，先將第一級毒品
    海洛因摻水置於其所有之針筒內，以注射之方式，施用第一
    級毒品海洛因1 次，再將第二級毒品甲基安非他命，置於其
    所有之玻璃球內，以燒烤產生煙霧吸食之方式，施用第二級
    毒品甲基安非他命1 次。嗣經警偵辦另案毒品案件而通知其
    到局詢問，見其左手掌背有新注射痕跡而得其同意採尿，檢
    出尿液中呈嗎啡（即海洛因代謝後之成分) 及甲基安非他命
    陽性反應，而悉上情。
二、案經屏東縣政府警察局內埔分局報告台灣屏東地方法院檢察
    署檢察官偵查起訴。
    理  由
一、本件被告蔡正良所犯係死刑、無期徒刑、最輕本刑為3 年以
    上有期徒刑以外之罪，其於準備程序就前揭被訴事實為有罪
    之陳述，經受命法官告知簡式審判程序之旨，並聽取其與公
    訴人之意見後，本院認無不得或不宜改依簡式審判程序進行
    之情事，依刑事訴訟法第273 條之1 第1 項、第284 條之1
    規定，裁定本件由受命法官獨任進行簡式審判程序，合先敘
    明。
二、上揭犯罪事實，業據被告於警詢及本院審理中坦承不諱，而
    被告為警於99年7 月13日所查獲後採集之尿液，經屏東縣政
    府警察局內埔分局員警初步檢驗後，再送台灣檢驗科技股份
    有限公司以酵素免疫分析法初步檢驗及氣相層析質譜儀法確
    認檢驗結果，除呈嗎啡（即海洛因水解後成份）陽性反應外
    ，亦檢出甲基安非他命之陽性反應，有該公司99年8 月2 日
    編號KＺ000000000000號濫用藥物尿液檢驗報告、屏東縣政府
    警察局內埔分局辦理毒品案尿液送驗真實姓名代號對照表、
    查獲違反毒品危害防制條例案件尿液初步檢驗報告單各1 紙
    、初步檢驗照片2 幀附卷足稽，上述鑑驗結果，均係檢驗機
    關本於專業知識及以精密儀器或科學檢驗方法所得之結論，
    自可憑信，此外，復有員警偵查報告、查獲施用毒品案件報
    告表、查獲照片1 幀在卷可稽，綜上足認，本案事證明確，
    被告上開犯行，應堪認定。
三、蔡正良前於87年間因施用毒品案件，經本院以87年度毒聲字
    第1075號裁定送觀察勒戒後，認有繼續施用毒品傾向，再經
    本院以87年度毒聲字第1191號裁定送強制戒治，嗣經停止戒
    治及撤銷停止戒治後續行戒治，於89年6 月26日執行完畢，
    並由台灣屏東地方法院檢察署檢察官以89年度戒毒偵字第29
    6 號為不起訴處分確定。又於90年間因施用毒品案件，經台
    灣屏東地方法院檢察署檢察官提起公訴並聲請強制戒治，強
    制戒治部分，經本院以90年度毒聲字第1796號裁定令入戒治
    處所施以強制戒治；起訴部分，則經本院以90年度訴字第80
    7 號判決判處有期徒刑10月、8 月，應執行有期徒刑1 年2
    月確定等情，有台灣高等法院被告前案紀錄表1 份在卷可按
    ，是被告已於首次強制戒治執行完畢後5 年內再犯毒品案件
    ，本件雖於5 年後再犯，仍應依法論罪科刑（最高法院97年
    度第5 次刑事庭會議決議意旨參照）。
四、查海洛因及甲基安非他命分屬毒品危害防制條例第2 條第2
    項第1 款、第2 款所規定之第一、二級毒品，不得持有、施
    用，被告竟持以施用，核其所為，係犯毒品危害防制條例第
    10條第1 項、第2 項之施用第一級、第二級毒品罪。其施用
    前持有海洛因及甲基安非他命之低度行為，應為施用之高度
    行為所吸收，不另論罪。被告有如事實欄所示之有期徒刑執
    行完畢紀錄，有台灣高等法院被告前案紀錄表1 份附卷足憑
    ，其於刑之執行完畢後5 年內，故意再犯本件有期徒刑以上
    之2 罪，皆為累犯，均應依刑法第47條第1 項規定，加重其
    刑。被告先後以不同方式施用第一、二級毒品，是其所犯上
    開2 罪，犯意各別，行為互殊，應予分論併罰。爰審酌被告
    前因施用毒品案件，經強制戒治及刑之執行完畢後，仍不思
    悔改，徹底去除施用毒品之惡習，竟又再次施用毒品，顯其
    無戒絕毒品之意且繼續沈淪毒海之中，及兼衡其素行狀況、
    施用毒品對社會治安造成之危害，生活狀況、教育程度、犯
    後坦承犯行，態度尚佳等一切情狀，分別量處如主文所示之
    刑，並定應執行刑。至本件被告施用毒品所用之注射針筒及
    玻璃球，已遭被告用畢丟棄，業據其供承在卷，復無證據證
    明現仍存在，爰不為沒收之宣告。
據上論斷，應依刑事訴訟法273 條之1 第1 項、第299 條第1 項
前段，毒品危害防制條例第10條第1 項、第2 項，刑法第11條前
段、第47條第1 項、第51條第5款，判決如主文。
本案經檢察官陳立興到庭執行職務
中    華    民    國    99    年    12    月    29    日
                  刑事第五庭    法  官  劉怡孜
以上正本證明與原本無異。
如不服本判決應於收受判決後10日內向本院提出上訴書狀，並應
敘述具體理由；其未敘述上訴理由者，應於上訴期間屆滿後20日
內向本院補提理由書（均須按他造當事人之人數附繕本）「切勿
逕送上級法院」。
中    華    民    國    99    年    12    月    29    日
                                書記官  薛慧茹
附錄本案論罪科刑法條：
毒品危害防制條例第10條
施用第一級毒品者，處 6 月以上 5 年以下有期徒刑。
施用第二級毒品者，處 3 年以下有期徒刑。

司法院資訊處製作；財團法人民間司法改革基金會備份。
